sv: Dunnos stämningssystem: Fast (ej stämbar); Repstämd (ej kläm); Spännsnören (klämstämd); Stämskruvar/stag; Övrigt
en: Donnos tuning system: Fixed (non-tunable); Rope tuning (non-squeeze); Tension cords (squeeze-tunable); Tuning lugs/rods; Other
el: Σύστημα κουρδίσματος donnos: Σταθερό (μη κουρδιζόμενο); Κούρδισμα με σχοινιά (χωρίς σφίξιμο); Κορδόνια τάσης (κούρδισμα με σφίξιμο); Κλειδιά/ράβδοι κουρδίσματος; Άλλο
da: Stemmesystem til donnos: Fast (kan ikke stemmes); Rebstemning (ikke klem); Spændesnore (stemmes ved at klemme); Stemmeskruer/spændestænger; Andet
zh-TW: 說話鼓 (Donno) 調音系統: 固定 (不可調音); 繩索調音 (非擠壓式); 張力繩 (擠壓調音); 調音鼓耳/拉桿; 其他
fi: Donnosin viritysjärjestelmä: Kiinteä (ei viritettävä); Naruviritys (ei puristettava); Kiristysnarut (puristusviritettävä); Viritysruuvit/-tangot; Muu
tr: Donnos akort sistemi: Sabit (akort edilemez); İple akort (sıkıştırmasız); Gergi ipleri (sıkıştırılarak akort edilebilir); Akort vidaları/çubukları; Diğer
bg-BG: Система за настройка на барабани донос: Фиксирана (без настройка); Настройка с въже (без притискане); Опъващи шнурове (настройка с притискане); Лъгове/пръчки за настройка; Друго
sk-SK: Systém ladenia Donnos: Pevný (neladiteľný); Ladenie povrazom (bez stláčania); Napínacie šnúry (laditeľné stláčaním); Ladiace skrutky/tyče; Iný
vi: Hệ thống chỉnh âm của trống Donnos: Cố định (không thể chỉnh âm); Chỉnh âm bằng dây thừng (không bóp); Dây căng (chỉnh âm bằng cách bóp); Chốt/ốc vít chỉnh âm; Khác
nb: Donnos-stemmesystem: Fast (kan ikke stemmes); Taustemming (uten klemming); Strammesnorer (kan stemmes med klemming); Stemmeskruer/-stenger; Annet
pt-PT: Sistema de afinação Donnos: Fixo (não afinável); Afinação por corda (sem compressão); Cordas de tensão (afinável por compressão); Cravelhas/hastes de afinação; Outro
th: ระบบปรับเสียงของดอนโนส: ตายตัว (จูนไม่ได้); จูนด้วยเชือก (ไม่บีบ); สายตึง (จูนด้วยการบีบ); จูนด้วยสลัก/ก้าน; อื่นๆ
fr: Système de réglage Donnos: Fixe (non accordable); Accordage par cordage (sans compression); Cordes de tension (accordable par compression); Tirants/tiges d’accordage; Autre
nl: Donnos stemsysteem: Vast (niet afstembaar); Touwstemming (niet-knijpen); Spantouwen (knijp-afstembaar); Stemklauwen/-stangen; Overig
sl-SI: Sistem uglasitve donnos: Fiksno (ni mogoče uglasiti); Uglaševanje z vrvjo (brez stiskanja); Napenjalne vrvi (uglaševanje s stiskanjem); Uglaševalni vijaki/napenjalci; Drugo
zh-CN: Donnos 调音系统: 固定 (不可调音); 绳索调音 (非挤压式); 张力绳 (挤压式调音); 调音耳/连杆; 其他
de: Donnos-Stimmsystem: Fest (nicht stimmbar); Seilstimmung (kein Zusammendrücken); Spannschnüre (stimmbar durch Zusammendrücken); Spannböckchen/Schrauben; Sonstige
es: Sistema de afinación de donnos: Fijo (no afinable); Afinación por cuerda (sin presión); Cuerdas de tensión (afinables por presión); Orejetas/varillas de afinación; Otro
cs: Tuningový systém Donnos: Pevné (neladitelné); Ladění provazem (bez stlačování); Napínací šňůry (laditelné stlačováním); Ladicí šrouby/tyče; Ostatní
ro-RO: Sistemul de acordare a donnosului: Fix (neacordabil); Acordare cu sfoară (fără strângere); Corzi de tensiune (acordabile prin strângere); Șuruburi/tije de acordare; Altele
it: Sistema di accordatura del donnos: Fisso (non accordabile); Accordatura a corda (senza compressione); Corde di tensione (accordabili a compressione); Tiranti/aste di accordatura; Altro
ru: Система настройки донноса: Фиксированная (без настройки); Веревочная настройка (без сжатия); Натяжные шнуры (настройка сжатием); Настроечные лаги/стержни; Другое
lt-LT: „Donno“ būgnų derinimo sistema: Fiksuotas (nederinamas); Derinamas virve (nespaudžiant); Įtempimo virvėmis (derinamas spaudžiant); Derinimo varžtai / strypeliai; Kita
hu: Donnos hangolási rendszer: Fix (nem hangolható); Köteles hangolású (nem szorítós); Feszítőkötelek (szorítással hangolható); Hangolócsavarok/rudak; Egyéb
ja: ドノスチューニングシステム: 固定 (チューニング不可); ロープチューニング (ノンスクイーズ); テンションコード (スクイーズでチューニング可能); チューニングラグ/ロッド; その他
pl: System strojenia Donnos: Stały (niestrojony); Strojony sznurkiem (nieściskanym); Linki naciągowe (strojony przez ściskanie); Śruby naciągowe; Inny
ko: 돈노스 튜닝 시스템: 고정형(튜닝 불가); 로프 튜닝(비압착식); 텐션 코드(압착 튜닝식); 튜닝 러그/로드; 기타
hr-HR: Sustav ugađanja Donnos: Fiksno (bez mogućnosti ugađanja); Ugađanje užetom (bez stiskanja); Zatezna užad (ugađanje stiskanjem); Vijci / šipke za ugađanje; Ostalo
pt-BR: Sistema de afinação de donnos: Fixo (não afinável); Afinação por corda (sem compressão); Cordas de tensão (afinação por compressão); Parafusos/hastes de afinação; Outro